# 关于评估增值

提问人：ll1306 时间：2010-07-05 17:24:46
投资方投资购买子公司，评估价格 420 万，投资方长期股权投资按照 420 万元计价，被投资方账面实收资本金额为 300 万元。被购买的子公司是否需要对评估增值部分 120 万元，相应增加资产价值和资本公积。投资方购买后，合并报表中如何抵消？请大家指教，谢谢！

回答人：chenyiwei
回复 楼主 ll1306 的帖子这个问题在《企业会计准则讲解（ 2008 ）》第 21 章第三节的最后部分中有明确规定。 只有在非同一控制下企业合并中一次性被收购 100 ％股权的被购买方才能按评估值调帐。 合并报表中的抵销，按《企业会计准则第 20 号——企业合并》
和《企业会计准则第 33 号——合并财务报表》相关规定处理。请查阅相关准则及其应用指南和讲解。